---
title: "ComplexHeatmap"
output: html_document
date: "2022-08-08"
---

```{r setup, include=FALSE}
knitr::opts_chunk$set(echo = TRUE,error=FALSE,warning = FALSE,message=FALSE)
```

ComplexHeatmapを使ってヒートマップをかく練習。

- [ComplexHeatmap](https://jokergoo.github.io/ComplexHeatmap-reference/book/index.html)

興味ある人はこっちをみた方がいい。

使用したデータ

- [fanzeyi/pokemon.json](https://github.com/fanzeyi/pokemon.json)

の"pokedex.json"を使用

注)あくまでもplotの練習、メモがわりです。

# install

```{r eval=FALSE}
devtools::install_github("jokergoo/ComplexHeatmap")
```



# library

```{r}
library(ComplexHeatmap)
library(dplyr)
library(tidyr)
library(circlize)
library(viridis)
library(RColorBrewer)
library(jsonlite)
```

# データをみてみる

```{r echo=FALSE}
dat <- fromJSON("/Users/tirie/tirie_data/pokemon/pokemon.json-master/pokedex.json")
```

```{r eval=FALSE}
# jsonliteのfromJSON関数で読み込み
dat <- fromJSON("pokemon.json-master/pokedex.json")
```


```{r}
## tidyrでデータフレーム化
dat <- dat %>% 
  unnest_wider(name) %>%
  unnest_wider(type) %>%
  unnest_wider(base) 

head(dat)

```

hp, attack, defence, spAttack, spDefence, speedをheatmapで表示

```{r}
input <- dat[,-c(1:7)]

# Z-scoreに変換

input <- apply(input,2,scale)
rownames(input) <- dat$english
```

# とりあえずプロット

```{r fig.height=12,fig.width=5}

Heatmap(input,
        clustering_method_columns = "ward.D2",
        clustering_method_rows = "ward.D2",
        name="Z-score"
        )
```

# 色を変える

```{r fig.height=12,fig.width=5}
# circlize packageを使用
# とりあえずviridisのturboを使用

Heatmap(input,
        clustering_method_columns = "ward.D2",
        clustering_method_rows = "ward.D2",
        col=colorRamp2(seq(-2,2,length=8), turbo(8)),　##ここでcol指定
        name="Z-score")
```

# top annotationをつける

```{r fig.height=12,fig.width=6}

cols <- brewer.pal(6, "Set1")

# top annotationmのcode
ha = HeatmapAnnotation(category = colnames(input),
                       col = list(category = c("HP" = cols[1], "Attack" = cols[2], "Defense" = cols[3],
                                               "Sp. Attack" = cols[4],"Sp. Defense" = cols[5], "Speed" = cols[6])))
Heatmap(input,
        clustering_method_columns = "ward.D2",
        clustering_method_rows = "ward.D2",
        col=colorRamp2(seq(-2,2,length=8), turbo(8)),
        name="Z-score",
        top_annotation = ha)
```

# k-means clustering

```{r fig.height=12,fig.width=7}
cols <- brewer.pal(6, "Set1")

ha = HeatmapAnnotation(category = colnames(input),
                       col = list(category = c("HP" = cols[1], "Attack" = cols[2], "Defense" = cols[3],
                                               "Sp. Attack" = cols[4],"Sp. Defense" = cols[5], "Speed" = cols[6])))
set.seed(1) ## 乱数指定 ※指定しないと毎回結果が変わる
Heatmap(input,
        clustering_method_columns = "ward.D2",
        clustering_method_rows = "ward.D2",
        col=colorRamp2(seq(-2,2,length=8), turbo(8)),
        name="Z-score",
        row_km = 10, ##ここでクラスターの数を指定
        top_annotation = ha)
```

もうちょっと細かく分類できそう


# left annotationを付加


```{r fig.height=12,fig.width=7}

cols <- brewer.pal(6, "Set1")

## top annotation
ha = HeatmapAnnotation(category = colnames(input),
                       col = list(category = c("HP" = cols[1], "Attack" = cols[2], "Defense" = cols[3],
                                               "Sp. Attack" = cols[4],"Sp. Defense" = cols[5], "Speed" = cols[6])))
## left annotation
la = rowAnnotation(group = anno_block(gp = gpar(fill = 2:11),
        labels = c("Hard", "Attack", "Speed","Strong","mid2","mid1","Weak3","Weak2","Weak1","HP"), 
        labels_gp = gpar(col = "white", fontsize = 10)))

set.seed(1)
Heatmap(input,
        clustering_method_columns = "ward.D2",
        clustering_method_rows = "ward.D2",
        col=colorRamp2(seq(-2,2,length=8), turbo(8)),
        name="Z-score",
        row_km = 10,
        top_annotation = ha,
        left_annotation =la)
```

# 特定の名前だけを表示


特定の遺伝子の名前だけを出す時に使える


```{r fig.height=12,fig.width=7}
#　名前のリスト
name_lists <- c("Bulbasaur","Ivysaur","Venusaur",
                "Charmander","Charmeleon","Charizard",
                "Squirtle","Wartortle","Blastoise",
                "Pikachu","Raichu",
                "Eevee","Vaporeon","Jolteon","Flareon",
                "Articuno","Zapdos","Moltres",
                "Mewtwo","Mew")

# indexの取得
index <- match(name_lists,rownames(input))

# row annotationのコード
ra = rowAnnotation(species = anno_mark(at = index, 
    labels = name_lists))

# 以下同じ
cols <- brewer.pal(6, "Set1")

## top annotation
ha = HeatmapAnnotation(category = colnames(input),
                       col = list(category = c("HP" = cols[1], "Attack" = cols[2], "Defense" = cols[3],
                                               "Sp. Attack" = cols[4],"Sp. Defense" = cols[5], "Speed" = cols[6])))
## left annotation
la = rowAnnotation(group = anno_block(gp = gpar(fill = 2:11),
        labels = c("Hard", "Attack", "Speed","Strong","mid2_specific","mid1","Weak3","Weak2","Weak1","HP"), 
        labels_gp = gpar(col = "white", fontsize = 10)))

set.seed(1)
Heatmap(input,
        clustering_method_columns = "ward.D2",
        clustering_method_rows = "ward.D2",
        col=colorRamp2(seq(-2,2,length=8), turbo(8)),
        name="Z-score",
        row_km = 10,
        top_annotation = ha,
        left_annotation =la,
        right_annotation = ra,
        show_row_names = FALSE,
        row_names_gp = gpar(fontsize = 4)
        )

```

# text box annotationをつけてみる

```{r}
set.seed(1) ## 乱数指定 ※指定しないと毎回結果が変わる
ht1 <- Heatmap(input,
        clustering_method_columns = "ward.D2",
        clustering_method_rows = "ward.D2",
        col=colorRamp2(seq(-2,2,length=8), turbo(8)),
        name="Z-score",
        row_km = 10,
        top_annotation = ha,
        left_annotation =la,
        right_annotation = ra,
        show_row_names = FALSE,
        row_names_gp = gpar(fontsize = 4)
        )

# order情報の取得
o1 = row_order(ht1)
head(o1)
```
```{r}
# クラスター情報をベクトル化

cluster <- c(1:nrow(input))
for(i in (names(o1))){
  cluster[o1[[i]]] <- i
}

# 各クラスターからランダムに10抽出

set.seed(1)
boxname <- dat %>% mutate(cluster = cluster) %>% 
  group_by(cluster) %>% sample_n(size = 10) %>% select(english,cluster)

boxname <- tapply(boxname$english,boxname$cluster,print)

head(boxname)
```
```{r fig.height=12,fig.width=10}

cols <- brewer.pal(6, "Set1")

## top annotation
ha = HeatmapAnnotation(category = colnames(input),
                       col = list(category = c("HP" = cols[1], "Attack" = cols[2], "Defense" = cols[3],
                                               "Sp. Attack" = cols[4],"Sp. Defense" = cols[5], "Speed" = cols[6])))
## left annotation
la = rowAnnotation(group = anno_block(gp = gpar(fill = 2:11),
        labels = c("Hard", "Attack", "Speed","Strong","mid2_specific","mid1","Weak3","Weak2","Weak1","HP"), 
        labels_gp = gpar(col = "white", fontsize = 10)))


Heatmap(input,
        clustering_method_columns = "ward.D2",
        clustering_method_rows = "ward.D2",
        col=colorRamp2(seq(-2,2,length=8), turbo(8)),
        name="Z-score",
        row_order=o1 %>% unlist %>% as.vector,
        cluster_rows = FALSE, row_split = factor(cluster,levels=names(o1)),
        top_annotation = ha,
        left_annotation =la,
        right_annotation = rowAnnotation(textbox = anno_textbox(cluster, boxname)),
        show_row_names = FALSE,
        row_names_gp = gpar(fontsize = 4)
        )
```

---
